臺灣臺中地方法院刑事裁定
111年度簡抗字第2號
抗  告  人  
即  被  告  吳家齊


上列抗告人即被告因違反醫療器材管理法案件，不服本院中華民
國111年2年8日所為110年度中簡字第2596號刑事裁定，提起抗告
，本院管轄之第二審合議庭裁定如下:
    主    文
抗告駁回。
    理    由
一、抗告意旨略以：抗告人即被告（下稱被告）因疫情期間配合
    政府規定於民國111年1月20日施打BNT疫苗，施打後因身體
    稍有不適延誤上訴期間，請法官網開一面重新受理此案。被
    告十分配合調查，亦深感懺悔，且被告為平民小康家庭，有
    幼子需照顧，原判決易科罰金之金額令被告備感壓力，請法
    官從輕量刑。爰請撤銷原裁定等語。
二、按上訴期間為20日，自送達判決後起算；提起上訴，應以上
     訴書狀提出於原審法院為之；原審法院認為上訴不合法律
    上 之程式或法律上不應准許或其上訴權已經喪失者，應以
    裁定 駁回之，刑事訴訟法第349條前段、第350條第1項、第
    362 條前段分別定有明文。又對於簡易判決之上訴，依刑事
    訴訟法第455條之1第3項規定，準用前揭上訴逾期而駁回之
    規定，故對於簡易判決倘逾期提起上訴，原審法院應以裁定
    駁回之。次按送達於住、居所、事務所或營業所，不獲會晤
    應受送達人者，得將文書付與有辨別事理能力之同居人或受
    僱人，民事訴訟法第137條第1項定有明文，此項規定為刑事
    訴訟法第62條所準用。至於該同居人或受僱人何時將文書轉
    交應受送達人，對已發生之送達效力不受影響（最高法院10
    4 年度台抗字第529號刑事裁定意旨參照）。
三、經查，本件被告因違反醫療器材管理法案件，經原審於110
    年12月29日以110年度中簡字第2596號判決判處有期徒刑3月
    在案，並於111年1月5日送達被告住所地即臺中市○○區○○○街
    00號13樓，因未獲會晤被告本人，經被告之受僱人即「國美
    晴空管理室」管理員李佳蓉收受，有本院送達證書附卷為憑
    （見本院中簡字卷第27頁），是揆諸前開說明，本案上訴期
    間應自判決送達於被告受僱人之翌日即111年1月6日起算20
    日，且因被告上開住所係在臺中市南屯區，依法院訴訟當事
    人在途期間標準之規定，並無在途期間，則被告上訴期間之
    末日應為111年1月25日（星期二），惟被告遲至111年1月28
    日始向本院提起上訴，此有被告所提刑事聲明上訴暨上訴理
    由狀上本院收發室之收件戳章在卷可稽（見本院中簡卷第29
    、31頁），被告提起上訴顯已逾越法定上訴期間，其上訴自
    不合法，且無從補正，原審裁定駁回上訴，核無違誤。被告
    猶執前詞，提起抗告，自非有理由，應予駁回。至被告就其
    所主張前揭遲誤上訴期間之原因，若認有「非因過失而遲誤
    上訴期間」之情形，當屬其可否依刑事訴訟法第67條第1項
    規定聲請回復原狀之問題，附此敘明。
四、依刑事訴訟法第455條之1第4項、第5項、第412條，裁定如
    主文。
中　　華　　民　　國　　111 　年　　4 　　月　　14　　日
                  刑事第十三庭 審判長 法  官  李宜娟
　　　　　　　　　                    法  官  洪瑞隆
　　　　　　　　　                    法  官  陳怡秀
上正本證明與原本無異。
本件不得再抗告。 　　　　　　　　　
                                      書記官  黃于容
中　　華　　民　　國　　111 　年　　4 　　月　　14　　日